臺灣臺中地方法院刑事判決             100年度訴字第2108號
公  訴  人  臺灣臺中地方法院檢察署檢察官
被      告  陳淑芬
上列被告因違反毒品危害防制條例案件，經檢察官提起公訴（
100年度撤緩毒偵字第91號），本院改依簡式審判程序判決如下
：
    主  文
陳淑芬施用第一級毒品，處有期徒刑陸月，如易科罰金以新臺幣
壹仟元折算壹日。
    犯罪事實
一、陳淑芬前於民國（下同）97年間因施用毒品案件，經本院以
    97年度毒聲字第650號裁定移送觀察、勒戒後，認無繼續施
    用毒品之傾向，於97年11月11日執行完畢釋放，並經臺灣臺
    中地方法院檢察署檢察官以97年度毒偵字第2182號為不起訴
    處分確定。詎其猶不知戒絕，仍於前開觀察勒戒執行完畢釋
    放後5年內，基於施用第一級毒品之犯意，於98年2月14日下
    午5時許，在臺中市西屯區世貿中心旁公園之廁所內，以將
    第一級毒品海洛因粉末摻入香煙內，再以火點燃吸食煙霧方
    式，非法施用第一級毒品海洛因1次。嗣陳淑芬因另案為警
    拘提到案，經查其曾為矯治機構毒品人口，而於98年2月17
    日晚上7時許，經其同意採集其尿液送驗，結果呈可待因及
    嗎啡陽性反應，而循線查悉上情。
二、案經臺中市警察局第六分局移送臺灣臺中地方法院檢察署檢
    察官偵查起訴，本院認有刑事訴訟法第273條之1第1項之情
    形，而改依簡式審判程序審理。
    理     由
一、按除被告所犯為死刑、無期徒刑、最輕本刑為3年以上有期
    徒刑之罪或高等法院管轄第1審案件者外，於刑事訴訟法第
    273條第1項程序進行中，被告先就被訴事實為有罪之陳述時
    ，審判長得告知被告簡式審判程序之旨，並聽取當事人、代
    理人、辯護人及輔佐人之意見後，裁定進行簡式審判程序；
    除簡式審判程序及簡易程序案件外，第1審應行合議審判，
    刑事訴訟法第273條之1第1項、第284條之1分別定有明文。
    本件被告陳淑芬所犯係死刑、無期徒刑、最輕本刑為3年以
    上有期徒刑或高等法院管轄第1審案件以外之罪，並於本院
    行準備程序時就被訴事實為有罪之陳述，本院合議庭依前揭
    規定，經評議結果，裁定改由受命法官獨任行簡式審判程序
    ，先予敘明。
二、上揭事實，業據被告陳淑芬迭於警、偵訊中及本院行準備程
    序與審理時均坦承不諱，且其於98年2月17日所採集尿液經
    送鑑驗結果，亦呈可待因及嗎啡陽性反應，此有台中市警察
    局第六分局偵查隊採集尿液鑑定同意書、台中市警察局第六
    分局委託檢驗尿液代號與真實姓名對照表及中山醫學大學附
    設醫院檢驗科藥物檢測中心98年3月5日所出具之尿液檢驗報
    告各1紙附卷可稽，應認被告之自白確與事實相符，洵堪採
    信。再查，被告於97年間因施用毒品案件，經本院以97年度
    毒聲字第650號裁定移送觀察、勒戒後，認無繼續施用毒品
    之傾向，於97年11月11日執行完畢釋放，並經臺灣臺中地方
    法院檢察署檢察官以97年度毒偵字第2182號為不起訴處分確
    定乙節，有臺灣高等法院被告前案紀錄表及臺灣臺中地方法
    院檢察署刑案資料查註紀錄表各1份存卷可參，被告顯係於
    觀察勒戒執行完畢釋放後，5年內再犯毒品危害防制條例第
    10條第1項之罪，依同條例第23條第2項規定，應依法論科。
    綜上所述，本件犯罪事證已臻明確，被告前開犯行洵堪認定
    。
三、核被告所為，係犯毒品危害防制條例第10條第1項之施用第
    一級毒品罪。被告為施用毒品而持有第一級毒品，其持有之
    低度行為應為施用之高度行為所吸收，不另論罪。爰審酌被
    告前曾有施用毒品罪行，經送觀察勒戒後，猶不知悔改，再
    施用毒品不輟，不僅戕害自身健康，更辜負國家將之視為病
    人，並施以長時間戒治處遇之苦心，惟其對他人權益之侵害
    仍屬有限，犯罪後已坦承犯行，暨其犯罪動機、目的、手段
    、施用次數及其國中畢業之智識程度、家庭經濟狀況為勉持
    、且家中尚有3名幼子需其照料之生活狀況等一切情狀，量
    處如主文所示之刑，並諭知如易科罰金之折算標準。末查，
    經本院函請臺中市政府警察局第六分局查明被告陳淑芬有無
    供出其毒品來源，因而破獲之情事？經該分局查證後函覆並
    無因被告陳淑芬之供述而查獲毒品來源等情，有臺中市政府
    警察局第六分局100年8月17日中市警六分偵字第1000028618
    號函在卷足憑，是本件自不符毒品危害防制條例第17條第1
    項之規定，無從適用該法律減輕其刑，附此敘明。
據上論斷，應依刑事訴訟法第273條之1第1項、第299條第1項前
段，毒品危害防制條例第10條第1項、第23條第2項，刑法第11
條前段、第41條第1項前段，判決如主文。
本案經檢察官謝志遠到庭執行職務。
中    華    民    國    100    年    9    月     9    日
                  刑事第五庭       法  官  簡璽容
以上正本證明與原本無異。
如不服本判決應於收受判決後10日內向本院提出上訴書狀，並應
敘述具體理由；其未敘述上訴理由者，應於上訴期間屆滿後20日
內向本院補提理由書（均須按他造當事人之人數附繕本）「切勿
逕送上級法院」。
                                   書記官  張雅如
中    華    民    國    100    年    9    月     9    日
附錄論罪科刑法條
毒品危害防制條例第10條
施用第一級毒品者，處 6 月以上 5 年以下有期徒刑。
施用第二級毒品者，處 3 年以下有期徒刑。